臺灣高等法院臺南分院民事判決
109年度上易字第105號
上  訴  人  蔡美英  
訴訟代理人  楊英杰律師
            莊玹寧律師
被  上訴人  張花容  

訴訟代理人  張顥璞律師
            田欣永律師
            洪懷舒律師
上列當事人間請求損害賠償事件，上訴人對於中華民國109年2月
7日臺灣嘉義地方法院第一審判決（108年度訴字第576號）提起
上訴，本院於110年10月20日言詞辯論終結，判決如下：
    主  文
原判決關於駁回上訴人後開第二項之訴及該訴訟費用負擔之裁判
均廢棄。
上開廢棄部分，被上訴人應再給付上訴人新臺幣玖萬陸仟陸佰玖
拾貳元，及自民國一０八年七月二十五日起至清償日止，按週年
利率百分之五計算之利息。
其餘上訴駁回。
廢棄部分第一、二審訴訟費用，由被上訴人負擔，其餘第二審訴
訟費用由上訴人負擔。
    事實及理由
一、上訴人起訴主張：伊與被上訴人同任職嘉義縣○○市「○○實品
    實業有限公司」（下稱○○公司），兩人為同事關係，被上訴
    人於民國（下同）107年11月24日17時許，因工作需要移動
    塑膠籃，其本應注意移動塑膠籃時，應與他人保持適當距離
    ，以避免傷及他人，而依當時客觀情形，並無不能注意之情
    事，竟疏未注意，即貿然向前推動塑膠籃，適伊正彎腰清掃
    地面，遭被上訴人移動之塑膠籃撞傷頭部。續而雙方清洗圍
    裙時，就上開事件一再口角爭執，伊將圍裙丟入水桶時，水
    花潑濺至被上訴人，被上訴人即持塑膠水桶朝伊頭部上下捶
    打，兩人進而相互拉扯頭髮，後經公司同事將兩人分開，伊
    因此受有頭皮與臉部多處擦挫傷、右手前臂擦傷、頭部外傷
    併頭痛、頭暈嘔吐疑腦震盪、腦震盪症候群、混合焦慮及憂
    鬱情緒適應障礙症、圓禿、外傷所致頸椎及腰椎扭傷合併神
    經根壓迫等傷害，因此支出醫療費用新臺幣（下同）50,856
    元、就醫交通費用1,684元、醫療用品費用1,592元，需支出
    後續醫療之療養金285,868元，並受有無法工作之損失6萬元
    、將來需靜養一年，而受有一年未有工作之損失30萬元，並
    得請求精神慰撫金30萬元。伊自得依據侵權行為之法律關係
    請求被上訴人給付100萬元及自起訴狀繕本送達翌日起算之
    法定遲延利息。原審僅判命被上訴人給付60,072元本息，駁
    回伊其餘請求，就駁回部分，顯有違誤，為此提起上訴，並
    聲明：㈠原判決關於上訴人敗訴部分廢棄。㈡上開廢棄部分，
    被上訴人應再給付上訴人939,928元，及自起訴狀繕本送達
    翌日起至清償日止，按年息5％計算之利息。
二、被上訴人則以：上訴人所受傷勢僅為頭皮與臉部多處擦挫傷
    、右手前臂擦傷之傷害，並未有腦震盪之傷勢，其縱有精神
    患疾，與本件伊之傷害行為並無相當因果關係。伊僅對於上
    訴人因前開傷害而受有醫療費用16,872元、107年11月27日
    至同年月30日之薪資損失3,200元不爭執，其餘上訴人請求
    之費用均非必要，亦與伊之傷害行為無關，原審判命伊給付
    60,072元本息，駁回上訴人其餘請求，並無不當等語，資為
    抗辯。並答辯聲明：上訴駁回。（原審判命被上訴人給付60
    ,072元本息部分，未據被上訴人聲明不服，已告確定）
三、兩造不爭執之事實：（本院卷二第11-12頁）
  ㈠兩造為同事關係，同任職嘉義縣○○市○○路○段000巷00號「○○
    公司」。於107年11月24日下午5時許，被上訴人因工作需要
    移動塑膠籃，其本應注意移動塑膠籃時，應與他人保持適當
    距離，以避免傷及他人，而依當時客觀情形，並無不能注意
    之情事，竟疏未注意，即貿然向前推動塑膠籃，適上訴人正
    彎腰清掃地面，遭被上訴人移動之塑膠籃撞傷頭部。續而雙
    方清洗圍裙時，就上開事件一再口角爭執，上訴人將圍裙丟
    入水桶時，水花潑濺至被上訴人，被上訴人盛怒下，竟另基
    於傷害他人身體之犯意，持塑膠水桶朝上訴人頭部上下捶打
    ，並拉扯上訴人之頭髮，後經公司同事將兩人分開，上訴人
    因此受有頭皮與臉部多處擦挫傷、右手前臂擦傷之傷害（下
    稱系爭傷害）。
  ㈡被上訴人因前揭行為涉犯傷害等案件，經臺灣嘉義地方檢察
    署檢察官向臺灣嘉義地方法院提起公訴（偵查案號：108年
    度偵字第2057號），並經該院以108年度朴簡字第270號刑事
    簡易判決判決被上訴人犯過失傷害罪，處拘役30日，如易科
    罰金，以1,000元折算1日。又犯傷害罪，處有期徒刑2月，
    如易科罰金，以1,000元折算1日確定。（原審訴字卷一第9-
    13頁，下稱系爭刑案）
  ㈢上訴人自108年2月22日起至第三人○○股份有限公司（下稱○○
    公司）任職，擔任清潔員之工作。（原審卷第223頁）
  ㈣被上訴人對於上訴人因系爭傷害而受有醫療費用共16,872元
    （原審判決附表即附表一編號1至21、編號23、編號26-34）
    、107年11月27日至同年月30日之薪資損失共3,200元之損害
    不爭執。
四、兩造之爭點：（本院卷二第168頁）
    上訴人依侵權行為法律關係，請求被上訴人給付醫療費用50
    ,856元、就醫交通費用1,684元、醫療用品費用1,592元、後
    續醫療費用285,868元、無法工作之損失6萬元、將來一年未
    有工作之損失共30萬元、精神慰撫金30萬元，共計100萬元
    ，有無理由？
五、得心證之理由：
　㈠按因故意或過失，不法侵害他人之權利者，負損害賠償責任
    。不法侵害他人之身體或健康者，對於被害人因此喪失或減
    少勞動能力或增加生活上之需要時，應負損害賠償責任。又
    不法侵害他人之身體者，被害人雖非財產上之損害，亦得請
    求賠償相當之金額，民法第184條第1項前段、第193條第1項
    、第195條第1項前段分別定有明文。經查：
  ⒈上訴人主張其因被上訴人之傷害行為，受有頭皮與臉部多處
    擦挫傷、右手前臂擦傷之傷害乙節，固為被上訴人不爭執（
    見不爭執事實㈠），然其主張其因被上訴人之傷害行為受有
    頭部外傷併頭痛、頭暈嘔吐疑腦震盪、腦震盪後症候群、混
    合焦慮及憂鬱情緒適應障礙症、圓禿、外傷所致頸椎及腰椎
    扭傷合併神經根壓迫等傷害等情，則為被上訴人所否認。經
    查：
　①上訴人於107年11月24日遭被上訴人傷害後，於當日即前往衛
    生福利部嘉義醫院（下稱嘉義醫院）急診就診，經診斷出「
    頭皮與臉部多處擦挫傷、右手前臂擦傷、頭暈」等症狀，（
    原審卷一第51頁），足見原告當日除前述頭皮與臉部多處擦
    挫傷、右手前臂擦傷傷害外，另有頭暈等症狀；上訴人復於
    107年12月13日起至108年3月21日，即就其頭部傷勢問題，
    多次先後前往嘉義醫院中醫科、神經外科、陽明醫院神經內
    科、建成中醫診所、大成中醫診所、慈生中醫診所就診，依
    前開醫療院所開立之診斷證明書所載，其中陽明醫院診斷為
    「頭部外傷併頭痛頭暈嘔吐疑腦震盪」症狀（原審卷一第23
    4頁）、嘉義醫院中醫科診斷為「頭痛、頭皮鈍傷之後續照
    護」症狀（原審卷一第228頁）、大成中醫診所及慈生中醫
    診所均診斷為「頭部挫傷」症狀（原審卷一第232、236頁）
    、建成中醫診所診斷為「腦部挫傷」症狀（原審卷一第230
    頁），可見上訴人遭被上訴人傷害後，當日即有頭暈之情形
    ，嗣後並多次因頭痛、頭暈前往醫院及診所就診，可認上訴
    人確因本件事故受有頭部傷害。又參酌本件被上訴人之傷害
    行為，先係因疏未注意，貿然向前推動塑膠籃，撞傷正彎腰
    清掃地面之上訴人頭部，續而兩造因口角爭執後，被上訴人
    即蓄意持塑膠水桶朝其頭部上下捶打，兩人進而相互拉扯頭
    髮，即上訴人頭部不僅因遭塑膠籃撞擊，另有塑膠水桶蓄意
    攻擊，且遭拉扯頭髮，衡情上訴人頭部當受有一定傷害，被
    上訴人辯稱其於107年5月間之體重為72公斤（本院卷一第29
    3頁），乃中年婦女，力氣非大，塑膠籃、塑膠水桶輕薄脆
    弱、兩造身高、體型相當，其僅憑塑膠籃、塑膠水桶，顯無
    法撞擊、揮舞至上訴人造成頭暈嘔吐疑腦震盪云云，不足採
    信。上訴人主張其因被上訴人傷害行為另受有頭部外傷併頭
    痛、頭暈嘔吐疑腦震盪等語，應屬可採。
  ②至上訴人主張其因被上訴人傷害行為受有腦震盪後症候群、
    圓禿、混合焦慮及憂鬱情緒適應障礙症、外傷所致頸椎及腰
    椎扭傷合併神經根壓迫等傷害云云，則為被上訴人所否認。
    經查：上訴人主張其有上開傷勢，要非以戴德森財團法人嘉
    義基督教醫院（下稱嘉基醫院）診斷證明書為證（原審卷一
    第240 至248頁、本院卷一第11、63頁），惟觀諸嘉基醫院1
    08年7月19日診斷證明書雖認上訴人有「混合焦慮及憂鬱情
    緒適應障礙症」症狀，然就其成因僅依上訴人自述，就該症
    狀與被上訴人之傷害行為間有無相當因果關係，並未進行專
    業鑑定；另嘉基醫院108年10月15日診斷證明書認上訴人有
    「圓禿」症狀，然診斷證明書亦未說明該圓禿之成因為何，
    自難認定與本件被上訴人之傷害行為間有相當因果關係存在
    。再者，嘉基醫院108年10月15日神經內科診斷證明書認上
    訴人有「外傷所致頸椎及腰椎扭傷合併神經根壓迫」症狀，
    復於108年10月16日、11月12日、109年3月3日診斷證明書認
    上訴人有「腦震盪後症候群」症狀，其前後診斷之病症已有
    不同，而嘉基醫院並未對上開症狀與被上訴人傷害行為間有
    無相當因果關係為專業鑑定，自難僅憑嘉基醫院診斷證明書
    所載，即認定上訴人之上開症狀與本件被上訴人傷害行為間
    有相當因果關係存在。再參酌上訴人曾於陽明醫院神經內科
    就診，僅診斷上訴人有「頭部外傷併頭痛頭暈嘔吐疑腦震盪
    」症狀，並未確診上訴人有「腦震盪」，而上訴人雖於108
    年3月21日至嘉義醫院進行電腦斷層掃描報告（本院卷二第1
    93頁），然未見上訴人之腦部有何不正常之損傷，上訴人亦
    未提出確診為腦震盪之診斷證明書為憑；至上訴人另於108
    年4月24日至大林慈濟醫院腦神經外科就診，然並未提出確
    診為腦震盪之診斷證明書為證，則距離本案案發時間較近之
    就診醫院均未診斷上訴人有「腦震盪」，然竟於相隔事發近
    一年後可由其他就診醫院即嘉基醫院診斷有「腦震盪後症候
    群」，實屬有疑。至嘉基醫院108年8月23日門急診紀錄雖記
    載：「診斷：G54.2(353.2) Cervical root disorders, no
    t elsewhere classified G54.4(353.4) Lumbosacral root
     disorders, not elsewhere classified」（G54.2(353.2)
    頸神經根疾患，他處未歸類者G54.4(353.4)腰薦椎神經根疾
    患，他處未歸類者）（原審訴字卷一第290頁），可認上訴
    人於108年8月23日係因頸神經根及腰薦椎神經根之疾病就診
    ，然該次就診距離被上訴人於107年11月24日為傷害行為之
    時，已相距達10個月之久，且嘉基醫院並未對上開症狀與被
    上訴人傷害行為間有無相當因果關係為專業鑑定，自難僅憑
    嘉基醫院診斷證明書所認定上訴人之上開症狀，即認上開症
    狀與本件被上訴人之傷害行為間有相當因果關係存在。況依
    據嘉基醫院109年12月24日戴德森字第1091200095號函文（
    下稱嘉基醫院函文）內容，可知上訴人雖於108年6月26日至
    嘉基醫院神經内科門診就診，主訴其自系爭事故後頭暈更劇
    云云；於108年7月17日至中醫門診就診，主訴其自系爭事故
    後常常頭暈不適、頭部後方麻抽感、雙肩頸酸痛云云；於10
    8年7月19日至精神科就診，主訴其自系爭事故後有失眠焦慮
    症狀，且於就診日之前2週症狀有惡化云云；於108年8月23
    日至復健科就診，主訴其自系爭事故後常常頭暈頭痛不適、
    肩頸上背與下背疼痛云云，惟因頭痛頭暈病症，於醫理上原
    因本屬多元且複雜，本難遽以判斷成因；加以病人係於系爭
    事故後間隔3、4個月以上時間始至上述科別門診就診，是嘉
    基醫院乃函覆稱其實難以明確判斷病人就診時所述病症是否
    與系爭事故有關（本院卷二第43、44頁）。再觀之嘉基醫院
    108年8月23日門急診紀錄「主訴/徵候：…recent trauma(+
    ，head trauma in 0000-00 but MRI normal)(簡譯：「…近
    期傷勢（有，2018年11月有頭部外傷，但磁振造影檢查正常
    」）」（原審訴字卷一第288頁），足證上訴人於107年11月
    受傷時，磁振造影檢查結果正常，上訴人腦部並無受損；且
    依據嘉基醫院108年10月3日誘發電位腦幹聽覺檢查報告内容
    ：「Normal BAEP study with intact each waveforms.(簡
    譯：「有著完整無損的波形，符合正常標準的聽覺誘發電位
    檢查報告。」）」（原審訴字卷一第284頁），益證上訴人
    於108年10月3日時，腦幹並無受損。又依據嘉基醫院108年7
    月10日頸動脈超音波檢查報告記載：「Diffuse wall thick
    ening-left/right CCA.ICA（瀰漫性總頸動脈、內頸動脈壁
    肥厚）」（原審訴字卷一第254、256頁），可認上訴人頸動
    脈血管有肥厚增生狀態，則上訴人所稱長期頭暈、頭痛之情
    形，自難排除與其本身前開因素相關。況依上訴人所提出之
    藥袋，其曾服用之煩多閃膜衣錠之副作用即有眩暈及頭痛（
    本院卷一第346頁、卷二第143頁），則其所稱長期頭暈、頭
    痛是否確係被上訴人之傷害行為所致，自屬有疑。基此，上
    訴人主張其所患腦震盪後症候群、混合焦慮及憂鬱情緒適應
    障礙症、圓禿、外傷所致頸椎及腰椎扭傷合併神經根壓迫等
    傷害，均為本件被上訴人之傷害行為所致等語，難認為可採
    。
  ③綜上，應認上訴人因本件被上訴人之傷害行為，確實受有頭
    皮與臉部多處擦挫傷、右手前臂擦傷、頭部外傷併頭痛頭暈
    嘔吐疑腦震盪等傷害，至上訴人主張之其餘傷勢，則難認與
    被上訴人之傷害行為間有何相當因果關係存在。
　⒉上訴人因本件被上訴人之傷害行為，受有頭皮與臉部多處擦
    挫傷、右手前臂擦傷、頭部外傷併頭痛頭暈嘔吐疑腦震盪等
    傷害等情，既經認定如前，則上訴人自得依上開法條規定，
    請求被上訴人就前開傷害所致之損害負擔賠償責任。茲就上
    訴人得請求賠償之金額，分述如下：
  ①上訴人主張其因遭被上訴人毆打，支出醫療費用50,856元、
    將來就醫需支出療養費285,868元等情，雖據提出如附表一
    、二所示嘉義醫院、陽明醫院、天主教中華聖母修女會醫療
    財團法人天主教聖馬爾定醫院（下稱聖馬爾定醫院）、建成
    中醫診所、國軍新竹地區醫院附設民眾診療服務處（下稱國
    軍新竹地區醫院）、臺中榮民總醫院嘉義分院（下稱臺中榮
    總嘉義分院）、大成中醫診所、慈生中醫診所、長庚醫療財
    團法人嘉義長庚紀念醫院（下稱嘉義長庚醫院）、佛教慈濟
    醫療財團法人大林慈濟醫院（下稱大林慈濟醫院）、嘉基醫
    院、知心連冀診所之醫療收據為證，然被上訴人除其中附表
    一編號1至21、23、26-34所示金額共16,872元之醫療費用不
    爭執外，其餘均予否認，經查：
　⑴上訴人請求附表一編號22所示於聖馬爾定醫院精神科就診之
    醫療費用380元部分，經聖馬爾定醫院以109年11月12日惠醫
    字第1090000903號函覆稱：「蔡員（指上訴人）於108年1月
    8日初次至本院精神科門診就醫，主訴在107年11月24日與人
    發生衝突，之後有睡眠障礙、頭痛、暈眩、害怕 、焦慮等
    症狀，表示對這件事情感到委屈與憤怒。依據病歷記載，該
    員就診原因與其107年11月24日與人發生衝突事件相關。」
    （本院卷二第29頁），是上訴人請求此部分醫療費用380元
    ，自屬有據。
　⑵上訴人請求附表一編號24所示於國軍新竹地區醫院神經外科
    就診費用180元部分，經國軍新竹地區醫院109年11月17日醫
    桃新民字第1090010456號函覆稱：「患者（指上訴人）於10
    8年1月30日就醫時表示，於107年11月24日遭同事毆打，有
    頭痛及耳鳴現象。惟時間久遠，無法回覆患者當時有無其他
    外傷。」（本院卷二第35頁），足認前開就診亦與被上訴人
    之傷害行為有因果關係，是上訴人請求此部分之醫療費用18
    0元，應屬有據。
　⑶上訴人請求如附表一編號25所示於臺中榮總嘉義分院神經內
    科就診之醫療費用290元部分，雖經臺中榮總嘉義分院109年
    11月20日中總嘉企字第1090005889號函覆稱：「有關病人蔡
    君（指上訴人），醫療只能評估當下無法判定事件因果」等
    語（本院卷二第39頁），然審酌上訴人於108年2月21日前即
    多次因被上訴人毆打所受頭部傷害至陽明醫院神經內科就診
    ，應認上訴人主張其於108年1月31日至臺中榮總嘉義分院神
    經內科就診亦係基於頭部傷害之原因乙節，應符常理而為可
    採，是上訴人請求此部分醫療費用290元，亦屬有據。
　⑷上訴人請求附表一編號36所示於大林慈濟醫院腦神經外科就
    診之醫療費用360元部分，經大林慈濟醫院以109年11月17日
    慈濟大林文字第1091958號函附病情說明書回覆稱：「病人
    看診主訴症狀為頭痛及頭暈，受傷時間與看診時間間隔不到
    半年(五個月），仍有可能是頭部外傷後造成的相關症狀。
    」（本院卷二第33頁），是上訴人請求此部分醫療費用360
    元，應屬有據。
  ⑸上訴人請求如附表一編號35所示於嘉義長庚醫院神經內科就
    診之醫療費用340元部分，雖經嘉義長庚醫院110年5月5日長
    庚院嘉字第1091150295號函覆稱：「病人（指上訴人）108
    年2月26日本院就診與其107年11月24日遭人毆打已相隔數個
    月，故本院醫師無法判斷其間是否有因果關係」（本院卷二
    第55頁），然審酌上訴人於108年2月21日前即多次因被上訴
    人毆打所受頭部傷害至陽明醫院神經內科就診，與上訴人於
    108年2月26日至嘉義長庚醫院神經內科就診之時間相近，是
    應認該次就診亦係基於頭部傷害之原因，是上訴人請求此部
    分醫療費用340元，亦屬有據。
　⑹上訴人請求如附表一編號37以下、附表二所示至嘉基醫院、
    陽明醫院、知心連冀診所就診之醫療費用部分，經查：
  上訴人於108年3月12日至嘉基醫院神經外科門診就診，主訴
    其於107年11月24日系爭傷害事故（下稱系爭事故）後出現
    頭暈現象云云，乃安排進行腦部核磁共振檢查 ，嗣於同年
    月26日門診並查看腦部核磁共振影像顯示，其並無腦出血之
    現象，然上訴人自此後再無至神經外科門診就診，有嘉基醫
    院函文在卷可稽，參酌上訴人於108年4月24日至大林慈濟醫
    院腦神經外科就診，仍可能是頭部外傷後造成的相關症狀（
    本院卷二第33頁），則上訴人於108年3月12日、3月26日至
    嘉基醫院神經外科就診，應可認與被上訴人之系爭傷害行為
    亦屬有關，是上訴人請求附表一編號37、38部分之醫療費用
    700元，應屬有據。
　至上訴人請求附表一編號39以下及附表二所示之醫療費用，
    乃上訴人主張其受有腦震盪後症候群、混合焦慮及憂鬱情緒
    適應障礙症、外傷所致頸椎及腰椎扭傷合併神經根壓迫等傷
    害，至嘉基醫院神經內科、中醫科、精神科、復健科、牙科
    、骨科就診、至陽明醫院骨科就診，及至知心連冀診所就診
    時所產生之費用，其中上訴人於109年1月6日、5月14日、5
    月21日至嘉基醫院牙科、骨科就診所支出之費用（附表二編
    號23、125、135），顯與被上訴人之前開傷害行為無關，上
    訴人自不得請求被上訴人賠償。其餘至嘉基醫院就診所支出
    之醫療費用部分，依上開嘉基醫院函文所示「病人（上訴人
    ）於上述科別就診時固均主訴其自系爭事故發生後有頭暈頭
    痛等不適症狀，惟因頭痛頭暈病症，於醫理上原因本屬多元
    且複雜，本難遽以判斷成因；加以病人係於系爭事故間隔3
    、4個月以上時間始至上述科別門診就診，故本院實難以明
    確判斷病人就診時所述病症是否與系爭事故有關。」等語，
    且上訴人至嘉基醫院神經內科就診時，距其於108年4月24日
    至大林慈濟醫院腦神經外科就診時已逾2月之久，離系爭事
    故發生時亦有7個月之久，其至嘉基醫院中醫科、精神科、
    復健科就診時離系爭事故發生時更達8、9個月之久，是以，
    自難認上訴人至前開科別就診所支出之醫療費用確與系爭事
    故間有因果關係，是上訴人請求此部分之醫療費用，尚難認
    為有據，不應准許。至上訴人雖提出陽明醫院109年6月29日
    診斷證明書（本院卷一第237頁），主張其因頭暈跌倒而受
    有右膝挫傷云云，然右膝挫傷並非被上訴人於107年11月24
    日所造成之傷害，是此部分之醫療費用（即附表二編號193
    、194），亦難認與被上訴人之行為有關。另依上訴人所提
    出知心連冀診所之費用收據僅記載「鬱症，單次發作，其他
    睡眠障礙症」（本院卷二第195頁），距事發時已近3年，且
    無證據足證係被上訴人之傷害行為所致，是上訴人請求此部
    分之費用，亦不應准許。



  ⑺綜上，上訴人得請求附表一編號1至39所示共計19,122元之醫
    療費用，逾此部分之請求，則屬無據，不應准許。
　⑻又上訴人主張後續每月需看診復健科、精神科及神經內科，
    共需支付3,000元，連續20年，故後續尚需支出醫療療養金2
    85,868元云云，然查，上訴人雖於108年6月26日起再至嘉基
    醫院看診復健科、精神科及神經內科等，然其已無法證明前
    開就醫與本件被上訴人傷害行為有相當因果關係，且亦無其
    他舉證證明其因本件被上訴人傷害行為所致傷勢，確有連續
    20年看診復健科、精神科及神經內科之必要。又上訴人雖稱
    其有需要使用高壓氧治療，然上訴人所提高壓氧治療中心批
    價收費通知單（本院卷一第67頁），僅記載上訴人自費及深
    度（壓力）時間，尚不足證明上訴人有接受高壓氧治療之必
    要，基此，由上訴人提出之證據，尚難認上訴人主張其後續
    療養金需支出285,868元等情為可採。是上訴人此部分請求
    ，為無理由，不應准許。
　②上訴人主張其因被上訴人之傷害行為，支出就醫交通費用共1
    ,684元，雖據提出嘉義到新竹來回之鐵路車票4紙為證（原
    審卷一第97頁、第338頁），然上訴人僅於108年1月30日至
    國軍新竹地區醫院就醫（如附表一編號24），是上訴人僅得
    請求該日之交通費用842元，逾此部分之請求，為無理由，
    不應准許。
  ③上訴人主張其因被上訴人之傷害行為，支出醫療用品費用共1
    ,592元，雖據提出啄木鳥藥局交易明細表4紙、勝霖藥品股
    份有限公司收據1 紙為證（原審卷一第99頁），觀諸前開交
    易明細表及收據內容，原未記載交易之內容及品項，上面之
    文字乃嗣後手寫，而被上訴人既否認前開支出與上訴人所受
    之傷勢有關，上訴人復未能舉證證明其所購買之項目內容為
    何，自難認前開費用確係因上訴人前開傷勢所支出，是上訴
    人請求前開費用1,592元，難認有據。
  ④上訴人主張因被上訴人之傷害行為，以致遭原雇主解僱，而
    無工作3個月（即107年12月、108年1月、2月），以基本工
    資每月23,000元計算，及上訴人因此請4日病假（107年11月
    27日、28日、29日、30日），而每日遭扣薪800元及年終獎
    金2,000元，請求其中60,000元之工作損失云云，被上訴人
    就上訴人因系爭傷害受有3,200元之薪資損失固不爭執，其
    餘則均否認。經查，上訴人雖主張其因被上訴人之傷害行為
    ，以致遭原雇主解僱，而無工作3個月云云，然上訴人並未
    舉證證明係因本件被上訴人之傷害行為而致雇主解僱之事實
    ，且據證人即上訴人之公司老闆呂清源於刑事庭到庭證稱：
    上訴人係自行離職，其叫會計跟上訴人聯絡，上訴人不上班
    也沒有講等語（見系爭刑案一審卷第103頁），自難認上訴
    人此部分之主張為有理由。另上訴人主張因被上訴人傷害行
    為而失去年終獎金云云，然上訴人乃自行離職，且其亦未舉
    證證明係因本件被上訴人傷害行為而致其無法領取年終獎金
    ，況年終獎金為雇主依員工表現所為獎勵，並非雇主必然給
    予，是上訴人能否領取年終獎金與否，與雇主之聘僱制度及
    上訴人工作表現有關係，亦難認上訴人未能領取年終獎金與
    被上訴人之傷害行為有關。惟上訴人因系爭事故所受之傷害
    ，於附表一編號1至38所示之時間至醫院就診，就前開其因
    就診而無法工作之時間，自與被上訴人之傷害行為有關，而
    得請求工作損失。惟據上訴人自稱108年2月至○○公司工作，
    公司同意其白日就診，晚上再工作等語（原審卷一第33頁）
    ，是應認上訴人僅得請求108年2月21日前因就診而無法工作
    之薪資損失。經查，上訴人除於107年11月27至30日遭扣薪3
    ,200元外（此部分為被上訴人所不爭執），其自107年12月1
    日起至108年2月21日前，分別因至嘉義醫院、陽明醫院、聖
    馬爾定醫院、建成中醫診所、國軍新竹地區醫院、臺中榮總
    嘉義分院、大成中醫診所、慈生中醫診所就診，致其於107
    年12月3日、7日、10日、11日、13日、14日、20日、21日、
    28日、108年1月8日、9日、16日、25日、30日、31日、2月1
    日、21日共計17日無法工作（假日不計入；另建成中醫診所
    、大成中醫診所收據未記載詳細就診日期，且可能係於晚上
    就診，僅計算前後2日，且與其他醫療院所就診日期重複者
    ，亦不予重複計算），以每日800元計算，上訴人因就診無
    法工作之薪資損失為13,600元（計算式：800×17＝13,600）
    ，加計扣薪4日之工作損失3,200元，上訴人得請求被上訴人
    賠償之工作損失為16,800元，逾此部分之請求，則屬無據，
    不應准許。
　⑤上訴人另主張因被上訴人之傷害行為，致其現在工作時仍會
    頭痛，擬療養靜修一年，因此一年未有工作之損失共300,00
    0元，並提出嘉基醫院神經內科108年11月12日診斷證明書為
    證（原審卷一第248頁），然上訴人經嘉基醫院診斷之前開
    病症，已無法證明與本件被上訴人傷害行為有相當因果關係
    ，業如前述，且依上訴人提出之診斷證明書所示，並不能證
    明上訴人有何因其所受傷害一年無法工作之情事，況上訴人
    於108年2月22日起已至○○公司任職，而至嘉基醫院工作，有
    上訴人所提在職證明可佐（原審卷一第223頁），益證上訴
    人並未因本件被上訴人之傷害行為致一年無法工作。是上訴
    人主張被上訴人應賠償其擬療養靜修一年，因此一年未有工
    作之損失共300,000元云云，要屬無據，不應准許。
  ⑥精神慰撫金部分：
    按不法侵害他人之人格權，被害人受有非財產上損害，請求
    加害人賠償相當金額之慰撫金時，法院對於慰撫金之量定，
    應斟酌實際加害情形、所造成之影響、被害人痛苦程度、兩
    造之身分地位經濟情形及其他各種狀況，以核定相當之數額
    。上訴人因被上訴人之傷害行為受有前開傷害，其精神上自
    受有相當痛苦，是其請求被上訴人賠償其非財產上之損害，
    應屬有據。本院審酌上訴人為高職畢業、未婚、無子女、本
    件案發時月收入23,000元至25,000元，有1臺機車，無不動
    產，被告為國小畢業、已婚、2位成年子女、月收入20,000
    多元，名下有股票投資等，業經兩造自承在卷（原審卷二第
    19頁），並有兩造之稅務電子閘門財產所得調件明細表在卷
    供參，併審酌本件事發之經過與緣由、上訴人所受之傷害程
    度等兩造身份、地位一切情狀，認上訴人請求之精神慰撫金
    應以12萬元為相當，逾此範圍之請求，則屬過高，不應准許
    。
  ㈡準此，上訴人因本件被上訴人之傷害行為，得請求被上訴人
    賠償醫療費用19,122元、就診交通費用842元、工作損失16,
    800元及精神慰撫金12萬元，共計156,764元（計算式：19,1
    22＋842＋16,800＋120,000＝156,764）。
　㈢至被上訴人雖抗辯本件係上訴人先於107年11月24日丟擲圍裙
    濺濕被上訴人，被上訴人遭上訴人激怒後，方持塑膠水 桶
    捶打上訴人頭部，且因上訴人亦有拉扯、攻擊被上訴人 之
    意圖，被上訴人才會有後續與上訴人相互拉扯之行為，足 
    認上訴人就其所受之傷害亦與有過失云云，然上訴人僅因於
    丟擲圍裙時不慎濺濕被上訴人，被上訴人卻因此故意以塑膠
    水桶對上訴人錘打上訴人頭部，自難認上訴人丟擲圍裙濺濕
    被上訴人之行為，為其損害之共同原因，上訴人係出於防衛
    而與被上訴人為拉扯，其所受傷害係因被上訴人之故意侵權
    行為所致，難認上訴人有何與有過失可言，是被上訴人前開
    抗辯，為不可採。
六、綜上所述，上訴人因被上訴人之系爭傷害行為，得請求賠償
    之金額為156,764元。從而，上訴人依據侵權行為之法律關
    係，請求被上訴人再給付96,692元（156,764－60,072＝96,69
    2）及自刑事附帶民事起訴狀繕本送達之翌日即108年7月25
    日起至清償日止，按年息百分之5計算之利息，為有理由，
    應予准許；逾此部分之請求，則無理由，應予駁回。從而原
    審就上開應准許部分，為上訴人敗訴之判決，尚有未洽，上
    訴論旨指摘原判決此部分不當，求予廢棄改判，為有理由，
    爰由本院廢棄改判如主文第二項所示。至於上訴人之請求不
    應准許部分，原審為上訴人敗訴之判決，並駁回其假執行之
    聲請，經核並無不合，上訴意旨指摘原判決此部分不當，求
    予廢棄改判，為無理由，應駁回此部分之上訴。又本件上訴
    人勝訴部分，未逾150萬元，被上訴人不得上訴已告確定，
    自無宣告假執行之必要，原審駁回上訴人此部分假執行之聲
    請，理由雖有不同，但結果同一，仍應予以維持，爰併駁回
    上訴人此部分之上訴。
七、本件事證已臻明確，兩造其餘之攻擊或防禦方法及所用之證
    據，經本院斟酌後，認為均不足以影響本判決之結果，爰不
    逐一論列，附此敘明。
八、據上論結，本件上訴為一部有理由、一部無理由，依民事訴
    訟法第450條、第449條、第79條，判決如主文。
中　　華　　民　　國　　110 　年　　11　　月　　10　　日
                  民事第六庭    審判長法  官  藍雅清  

                                      法  官  陳春長

                                      法  官  張季芬
上為正本係照原本作成。
不得上訴。
中　　華　　民　　國　　110 　年　　11　　月　　10　　日

                                      書記官  陳筱婷

附表一：
編號  醫療機構  日期  看診科別  自費金額（新臺幣） 原審訴字卷頁碼  1 嘉義醫院 107年11月24日 急診外科 450元 原審訴字卷一第69、353頁 2  107年12月13日 中醫科 180元 原審訴字卷一第75、365頁 3  107年12月20日 中醫科 180元 原審訴字卷一第65、367頁 4  107年12月28日 中醫科 170元 原審訴字卷一第65、369頁 5  108年1月9日 中醫科 170元 原審訴字卷一第67、373頁 6  108年1月16日 中醫科 170元 原審訴字卷一第67、373頁 7  108年2月1日 中醫科 170元 原審訴字卷一第69、381頁 8  108年2月8日 中醫科 270元 原審訴字卷一第75、381頁 9  108年3月21日 神經外科 160元 原審訴字卷一第391頁    編號1至9合計 1,920元  10 陽明醫院 107年11月29日 神經內科 61元 原審訴字卷一第95、355頁 11  107年11月29日 神經內科 150元 原審訴字卷一第97、355頁 12  107年12月1日 神經內科 2,000元 原審訴字卷一第95、357頁 13  107年12月1日 神經內科 150元 原審訴字卷一第93、357頁 14  107年12月1日 神經內科 61元 原審訴字卷一第93、359頁 15  107年12月3日 神經內科 150元 原審訴字卷一第91、359頁 16  107年12月3日 神經內科 81元 原審訴字卷一第91、361頁 17  107年12月10日 神經內科 101元 原審訴字卷一第89、363頁 18  107年12月10日 神經內科 150元 原審訴字卷一第89、363頁 19  108年2月2日 神經內科 164元 原審訴字卷一第87、383頁 20  108年2月2日 神經內科 150元 原審訴字卷一第87、383頁 21  108年2月21日 神經內科 214元 原審訴字卷一第77、387頁    編號10至21合計 3,432元  22 聖馬爾定醫院 108年1月8日 精神科 380元 原審訴字卷一第71、371頁 23  建成中醫診所  107年12月11日至108年1月25日  7,300元  原審訴字卷一第57、375頁  24 國軍新竹地區醫院  108年1月30日 神經外科 180元 原審訴字卷一第81、377頁 25  臺中榮總嘉義分院 108年1月31日  神經內科  290元  原審訴字卷一第81、377頁  26  大成中醫診所 107年12月15日至108年2月2日  3,420元  原審訴字卷一第79、379頁  27  108年2月2日  100元 原審訴字卷一第77、381頁    編號26至27合計 3,520元  28 慈生中醫診所 107年12月7日  100元 原審訴字卷一第85、361頁 29  107年12月14日  100元 原審訴字卷一第85、365頁 30  107年12月21日  100元 原審訴字卷一第85、367頁 31  107年12月28日  100元 原審訴字卷一第85、367頁 32  108年1月9日  100元 原審訴字卷一第85、371頁 33  108年2月1日  100元 原審訴字卷一第59、381頁 34   108年2月2日   100元  原審訴字卷一第77、83、381頁    編號28至34合計 700元  35 嘉義長庚醫院 108年2月26日 神經內科 340元 原審訴字卷一第71、389頁 36 大林慈濟醫院 108年4月24日 腦神經外科 360元 原審訴字卷一第393頁 37 嘉義基督教醫院 108年3月12日 神經外科 340元 原審訴字卷一第63、391頁 38  108年3月26日 神經外科 360元 原審訴字卷一第393頁 39  108年6月26日 神經內科 192元 原審訴字卷一第145、395頁 40  108年7月11日 神經內科 192元 原審訴字卷一第146、395頁 41  108年7月16日 神經內科 224元 原審訴字卷一第147、397頁 42  108年7月17日 中醫科 40元 原審訴字卷一第148、397頁 43  108年7月19日 精神科 262元 原審訴字卷一第149、399頁 44  108年7月26日 精神科 208元 原審訴字卷一第150、399頁 45  108年7月30日 神經內科 192元 原審訴字卷一第151、401頁 46  108年8月12日 中醫科 40元 原審訴字卷一第153、401頁 47  108年8月12日 精神科 288元 原審訴字卷一第152、403頁 48  108年8月15日 神經內科 200元 原審訴字卷一第154、403頁 49  108年8月23日 復健科 192元 原審訴字卷一第155、405頁 50  108年8月28日 復健科 40元 原審訴字卷一第156、405頁 51  108年8月28日 中醫科 40元 原審訴字卷一第157、407頁 52  108年8月29日 復健科 40元 原審訴字卷一第158、407頁 53  108年8月30日 復健科 40元 原審訴字卷一第159、409頁 54  108年9月2日 精神科 352元 原審訴字卷一第160、409頁 55  108年9月5日 復健科 40元 原審訴字卷一第161、411頁 56  108年9月5日 復健科 192元 原審訴字卷一第162、411頁 57  108年9月9日 復健科 40元 原審訴字卷一第163、413頁 58  108年9月9日 復健科 192元 原審訴字卷一第164、413頁 59  108年9月12日 復健科 40元 原審訴字卷一第165、415頁 60  108年9月12日 復健科 192元 原審訴字卷一第166、415頁 61  108年9月20日 復健科 40元 原審訴字卷一第167、417頁 62  108年9月20日 中醫科 40元 原審訴字卷一第168、417頁 63  108年9月23日 復健科 40元 原審訴字卷一第169、419頁 64  108年9月24日 復健科 40元 原審訴字卷一第170、419頁 65  108年9月26日 復健科 40元 原審訴字卷一第171、421頁 66  108年9月26日 神經內科 240元 原審訴字卷一第172、421頁 67  108年9月27日 復健科 192元 原審訴字卷一第173、423頁 68  108年9月30日 精神科 352元 原審訴字卷一第174、423頁 69  108年10月1日 復健科 40元 原審訴字卷一第175、425頁 70  108年10月3日 復健科 40元 原審訴字卷一第176、425頁 71  108年10月3日 神經內科 272元 原審訴字卷一第177、427頁 72  108年10月4日 復健科 40元 原審訴字卷一第178、427頁 73  108年10月4日 中醫科 40元 原審訴字卷一第179、429頁 74  108年10月7日 復健科 40元 原審訴字卷一第180、429頁 75  108年10月8日 復健科 40元 原審訴字卷一第181、431頁 76  108年10月9日 復健科 192元 原審訴字卷一第182、431頁 77  108年10月11日 中醫科 180元 原審訴字卷一第183、433頁 78  108年10月15日 神經內科 457元 原審訴字卷一第184、433頁 79  108年10月16日 復健科 192元 原審訴字卷一第185、437頁 80  108年10月16日 復健科 40元 原審訴字卷一第186、435頁 81  108年10月16日 中醫科 140元 原審訴字卷一第187、435頁 82  108年10月18日 復健科 40元 原審訴字卷一第188、437頁 83  108年10月19日 中醫科 40元 原審訴字卷一第189、439頁 84  108年10月22日 復健科 40元 原審訴字卷一第190、439頁 85  108年10月23日 復健科 40元 原審訴字卷一第191、441頁 86  108年10月24日 復健科 40元 原審訴字卷一第192、441頁 87  108年10月25日 中醫科 72元 原審訴字卷一第193、445頁 88  108年10月25日 復健科 40元 原審訴字卷一第194、443頁 89  108年10月25日 復健科 192元 原審訴字卷一第195、443頁 90  108年10月25日 非醫療 285元 原審訴字卷一第445頁 91  108年10月28日 精神科 352元 原審訴字卷一第196、447頁 92  108年10月30日 復健科 40元 原審訴字卷一第197、447頁 93  108年10月31日 復健科 40元 原審訴字卷一第198、449頁 94  108年10月31日 非醫療 330元 原審訴字卷一第449頁 95  108年11月1日 復健科 40元 原審訴字卷一第199、451頁 96  108年11月2日 中醫科 40元 原審訴字卷一第200、451頁 97  108年11月4日 復健科 40元 原審訴字卷一第201、453頁 98  108年11月5日 復健科 40元 原審訴字卷一第202、453頁 99  108年11月5日 精神科 105元 原審訴字卷一第455頁 100  108年11月5日 非醫療 1,755元 原審訴字卷一第455頁 101  108年11月6日 復健科 192元 原審訴字卷一第457頁 102  108年11月7日 復健科 40元 原審訴字卷一第457頁 103  108年11月8日 復健科 40元 原審訴字卷一第459頁 104  108年11月12日 神經內科 332元 原審訴字卷一第459頁 105  108年11月13日 復健科 40元 原審訴字卷一第461頁 106  108年11月14日 復健科 40元 原審訴字卷一第461頁 107  108年11月15日 復健科 192元 原審訴字卷一第463頁 108  108年11月15日 復健科 40元 原審訴字卷一第463頁 109  108年11月18日 中醫科 40元 原審訴字卷一第465頁 110  108年11月22日 復健科 40元 原審訴字卷一第465頁 111  108年11月25日 精神科 352元 原審訴字卷一第467頁、 本院卷一第144頁 112  108年11月30日 中醫科 40元 原審訴字卷一第469頁 113  108年12月2日 復健科 40元 原審訴字卷一第469頁 114  108年12月3日 復健科 40元 原審訴字卷一第471頁 115  108年12月5日 復健科 40元 原審訴字卷一第471頁 116  108年12月10日 復健科 40元 原審訴字卷一第473頁 117  108年12月11日 中醫科 40元 原審訴字卷一第473頁、 本院卷一第142頁 
　　　
附表二
編號 醫療機構 日期 看診科別 金額 本院卷頁碼 1 嘉義基督教醫院 108年12月14日 中醫科 0元 本院卷一第141頁 2  108年12月16日 中醫科 0元 本院卷一第140頁 3  108年12月17日 復健科 192元 本院卷一第139頁 4  108年12月18日 中醫科 0元 本院卷一第137頁 5  108年12月18日 復健科 0元 本院卷一第138頁 6  108年12月19日 復健科 40元 本院卷一第136頁 7  108年12月20日 中醫科 0元 本院卷一第135頁 8  108年12月21日 中醫科 0元 本院卷一第133頁 9  108年12月23日 中醫科 40元 本院卷一第132頁 10  108年12月23日 復健科 40元 本院卷一第131頁 11  108年12月23日 精神科 352元 本院卷一第134頁 12  108年12月24日 復健科 40元 本院卷一第129頁 13  108年12月25日 中醫科 0元 本院卷一第128頁 14  108年12月25日 復健科 40元 本院卷一第130頁 15  108年12月26日 復健科 40元 本院卷一第127頁 16  108年12月27日 中醫科 0元 本院卷一第126頁 17  108年12月27日 復健科 192元 本院卷一第125頁 18  108年12月28日 中醫科 50元 本院卷一第124頁 19  108年12月30日 中醫科 270元 本院卷一第123頁 20  108年12月31日 復健科 0元 本院卷一第121頁 21  109年1月3日 復健科 40元 本院卷一第122頁 22  109年1月6日 中醫科 0元 本院卷一第120頁 23  109年1月6日 牙科 270元 本院卷一第115頁 24  109年1月7日 神經內科 192元 本院卷一第119頁 25  109年1月8日 中醫科 0元 本院卷一第117頁 26  109年1月8日 復健科 40元 本院卷一第118頁 27  109年1月9日 復健科 40元 本院卷一第116頁 28  109年1月10日 中醫科 40元 本院卷一第114頁 29  109年1月10日 復健科 40元 本院卷一第113頁 30  109年1月13日 中醫科 0元 本院卷一第107頁 31  109年1月13日 中醫科 270元 本院卷一第108頁 32  109年1月14日 復健科 40元 本院卷一第90頁 33  109年1月14日 復健科 40元 本院卷一第91頁 34  109年1月15日 復健科 192元 本院卷一第92頁 35  109年1月17日 復健科 40元 本院卷一第93頁 36  109年1月20日 復健科 40元 本院卷一第94頁 37  109年1月22日 中醫科 40元 本院卷一第96頁 38  109年1月29日 復健科 40元 本院卷一第95頁 39  109年1月30日 復健科 40元 本院卷一第97頁 40  109年1月31日 中醫科 0元 本院卷一第99頁 41  109年1月31日 復健科 40元 本院卷一第98頁 42  109年2月5日 復健科 192元 本院卷一第109頁 43  109年2月6日 復健科 0元 本院卷一第110頁 44  109年2月7日 中醫科 0元 本院卷一第112頁 45  109年2月7日 復健科 40元 本院卷一第111頁 46  109年2月10日 中醫科 40元 本院卷一第86頁 47  109年2月11日 復健科 40元 本院卷一第87頁 48  109年2月12日 中醫科 0元 本院卷一第89頁 49  109年2月12日 復健科 40元 本院卷一第88頁 50  109年2月13日 復健科 3元 本院卷一第145頁 51  109年2月13日 復健科 37元 本院卷一第146頁 52  109年2月14日 中醫科 0元 本院卷一第148頁 53  109年2月14日 復健科 40元 本院卷一第147頁 54  109年2月14日 復健科 192元 本院卷一第149頁 55  109年2月15日 中醫科 0元 本院卷一第150頁 56  109年2月18日 復健科 0元 本院卷一第77頁 57  109年2月19日 復健科 40元 本院卷一第80頁 58  109年2月20日 復健科 40元 本院卷一第79頁 59  109年2月22日 中醫科 0元 本院卷一第81頁 60  109年2月25日 復健科 40元 本院卷一第82頁 61  109年2月26日 中醫科 0元 本院卷一第84頁 62  109年2月27日 復健科 40元 本院卷一第83頁 63  109年2月29日 中醫科 40元 本院卷一第85頁 64  109年3月2日 中醫科 0元 本院卷一第100頁 65  109年3月3日 復健科 40元 本院卷一第103頁 66  109年3月3日 神經內科 332元 本院卷一第101頁 67  109年3月3日 神經內科 168元 本院卷一第102頁 68  109年3月4日 中醫科 0元 本院卷一第104頁 69  109年3月6日 中醫科 32元 本院卷一第106頁 70  109年3月6日 復健科 192元 本院卷一第105頁 71  109年3月7日 中醫科 0元 本院卷一第74頁 72  109年3月11日 中醫科 0元 本院卷一第73頁 73  109年3月12日 復健科 0元 本院卷一第151頁 74  109年3月13日 中醫科 40元 本院卷一第152頁 75  109年3月13日 復健科 40元 本院卷一第154頁 76  109年3月14日 中醫科 32元 本院卷一第153頁 77  109年3月16日 復健科 40元 本院卷一第155頁 78  109年3月17日 復健科 40元 本院卷一第156頁 79  109年3月18日 中醫科 0元 本院卷一第157頁 80  109年3月19日 復健科 40元 本院卷一第158頁 81  109年3月20日 中醫科 0元 本院卷一第162頁 82  109年3月20日 復健科 192元 本院卷一第159頁 83  109年3月20日 復健科 40元 本院卷一第160頁 84  109年3月21日 中醫科 0元 本院卷一第161頁 85  109年3月24日 復健科 0元 本院卷一第164頁 86  109年3月25日 中醫科 0元 本院卷一第163頁 87  109年3月25日 復健科 40元 本院卷一第200頁 88  109年3月26日 復健科 40元 本院卷一第202頁 89  109年3月27日 中醫科 40元 本院卷一第205頁 90  109年3月27日 復健科 40元 本院卷一第203頁 91  109年3月28日 中醫科 0元 本院卷一第204頁 92  109年4月1日 中醫科 0元 本院卷一第76頁 93  109年4月1日 中醫科 0元 本院卷一第78頁 94  109年4月1日 復健科 40元 本院卷一第75頁 95  109年4月2日 復健科 40元 本院卷一第165頁 96  109年4月8日 中醫科 0元 本院卷一第166頁 97  109年4月8日 復健科 192元 本院卷一第167頁 98  109年4月9日 復健科 40元 本院卷一第168頁 99  109年4月10日 中醫科 0元 本院卷一第170頁 100  109年4月10日 復健科 40元 本院卷一第169頁 101  109年4月15日 中醫科 0元 本院卷一第171頁 102  109年4月15日 復健科 40元 本院卷一第172頁 103  109年4月16日 復健科 40元 本院卷一第196頁 104  109年4月17日 復健科 40元 本院卷一第197頁 105  109年4月17日 復健科 192元 本院卷一第198頁 106  109年4月22日 中醫科 40元 本院卷一第199頁 107  109年4月22日 復健科 0元 本院卷一第201頁 108  109年4月24日 中醫科 0元 本院卷一第173頁 109  109年4月25日 中醫科 0元 本院卷一第72頁 110  109年4月28日 復健科 40元 本院卷一第175頁 111  109年4月28日 神經內科 352元 本院卷一第174頁 112  109年4月29日 中醫科 0元 本院卷一第190頁 113  109年4月30日 復健科 40元 本院卷一第191頁 114  109年5月6日 中醫科 0元 本院卷一第193頁 115  109年5月6日 復健科 40元 本院卷一第192頁 116  109年5月7日 復健科 40元 本院卷一第195頁 117  109年5月8日 中醫科 0元 本院卷一第176頁 118  109年5月8日 復健科 192元 本院卷一第194頁 119  109年5月8日 復健科 40元 本院卷一第177頁 120  109年5月9日 中醫科 40元 本院卷一第178頁 121  109年5月12日 復健科 0元 本院卷一第180頁 122  109年5月12日 神經內科 192元 本院卷一第179頁 123  109年5月13日 中醫科 0元 本院卷一第182頁 124  109年5月13日 復建科 40元 本院卷一第181頁 125  109年5月14日 骨科 2,000元 本院卷一第183頁 126  109年5月15日 中醫科 0元 本院卷一第184頁 127  109年5月15日 復健科 40元 本院卷一第185頁 128  109年5月16日 中醫科 0元 本院卷一第187頁 129  109年5月18日 中醫科 280元 本院卷一第189、71頁 130  109年5月18日 復健科 40元 本院卷一第186頁 131  109年5月19日 復健科 40元 本院卷一第188頁 132  109年5月19日 非醫療 1,537元 本院卷一第143頁 133  109年5月20日 復健科 208元 本院卷一第241頁上 134  109年5月20日 復健科 40元 本院卷一第241頁下 135  109年5月21日 骨科 2,000元 本院卷一第243頁上 136  109年5月21日 復健科 192元 本院卷一第243頁下 137  109年5月22日 中醫科 0元 本院卷一第245頁上 138  109年5月30日 中醫科 40元 本院卷一第245頁下 139  109年6月3日 復健科 40元 本院卷一第247頁上 140  109年6月6日 中醫科 0元 本院卷一第247頁下 141  109年6月9日 復健科 40元 本院卷一第249頁上 142  109年6月12日 復健科 40元 本院卷一第249頁下 143  109年6月19日 復健科 402元 本院卷一第251頁上 144  109年6月24日 復健科 40元 本院卷一第251頁下 145  109年6月24日 中醫科 40元 本院卷一第253頁上 146  109年6月30日 復健科 40元 本院卷一第253頁下 147  109年6月30日 非醫療 145元 本院卷一第255頁 148 　 109年7月2日 復健科 40元 本院卷一第303頁上 149 　 109年7月6日 中醫科 270元 本院卷一第303頁下 150 　 109年7月7日 復健科 40元 本院卷一第305頁上 151 　 109年7月7日 神經內科 352元 本院卷一第305頁下 152 　 109年7月8日 復健科 40元 本院卷一第307頁上 153 　 109年7月8日 復健科 192元 本院卷一第307頁下 154 　 109年7月10日 復健科 40元 本院卷一第309頁上 155 　 109年7月13日 中醫科 270元 本院卷一第309頁下 156 　 109年7月15日 復健科 40元 本院卷一第311頁上 157 　 109年7月16日 復健科 40元 本院卷一第311頁下 158 　 109年7月17日 中醫科 40元 本院卷一第313頁上 159 　 109年7月17日 復健科 40元 本院卷一第313頁下 160 　 109年7月21日 復健科 40元 本院卷一第315頁上 161 　 109年7月21日 神經內科 224元 本院卷一第315頁下 162 　 109年7月22日 復健科 192元 本院卷一第317頁上 163 　 109年7月23日 復健科 40元 本院卷一第317頁下 164 　 109年7月24日 神經內科 352元 本院卷一第319頁上 165 　 109年7月25日 中醫科 270元 本院卷一第319頁下 166 　 109年7月30日 復健科 40元 本院卷一第321頁上 167 　 109年8月4日 復健科 40元 本院卷一第321頁下 168 　 109年8月5日 復健科 40元 本院卷一第323頁上 169 　 109年8月7日 復健科 40元 本院卷一第323頁下 170 　 109年8月7日 復健科 192元 本院卷一第325頁上 171 　 109年8月12日 復健科 40元 本院卷一第325頁下 172 　 109年8月13日 復健科 40元 本院卷一第327頁上 173 　 109年8月14日 復健科 40元 本院卷一第327頁下 174 　 109年8月18日 復健科 40元 本院卷一第329頁上 175 　 109年8月21日 復健科 40元 本院卷一第329頁下 176 　 109年8月21日 復健科 192元 本院卷一第331頁上 177 　 109年8月22日 中醫科 40元 本院卷一第331頁下 178 　 109年8月25日 神經內科 352元 本院卷一第333頁上 179 　 109年8月27日 復健科 40元 本院卷一第333頁下 180 　 109年9月1日 復健科 40元 本院卷一第335頁上 181 　 109年9月3日 復健科 40元 本院卷一第335頁下 182 　 109年9月8日 神經內科 352元 本院卷一第337頁上 183 　 109年9月10日 復健科 40元 本院卷一第337頁下 184 　 109年9月17日 復健科 40元 本院卷一第339頁上 185 　 109年9月22日 神經內科 192元 本院卷一第339頁下 186 　 109年10月22日 非醫療 395元 本院卷一第341頁 187 　 109年12月5日 神經內科 192元 本院卷二第133頁上 188 　 110年3月9日 神經內科 192元 本院卷二第133頁下 189 　 110年5月4日 神經內科 192元 本院卷二第135頁上 190 　 110年6月29日 神經內科 192元 本院卷二第135頁下 191 　 110年8月31日 神經內科 192元 本院卷二第137頁上 192 　 110年8月31日 非醫療 25元 本院卷二第137頁下    編號1至192合計 19658元  193 陽明醫院 109年6月29日 骨科 70元 本院卷一第239頁上 194  109年6月29日 骨科 400元 本院卷一第239頁下    編號193至194合計 470元  195 知心連冀診所 110年10月18日 身心科 150元 本院卷二第201頁